ACORDAO-COMPLETO-2404334

ACÓRDÃO 5376/2020 ATA 14/2020 - SEGUNDA CÂMARA

VISTOS, relatados e discutidos estes autos de pensões militares deferidas pela Diretoria de Administração de Pessoal do Comando da Aeronáutica a partir do falecimento de Jossemar Barroso, Benedicto Torquato da Silva Júnior, Anízio das Neves Cabral, Haroldo Prado de Azevedo, Alírio Carneiro de Souza e Paulo da Silva;
ACORDAM os Ministros do Tribunal de Contas da União, reunidos em Sessão da 2ª Câmara, nos termos do art. 71, III e IX, da Constituição de 1988, e dos arts. 1º, V, 39, II, e 45 da Lei nº  8.443, de 1992, além dos arts. 260, § 1º, e 262, § 2º, do RITCU, ante as razões expostas pelo Relator, em:
9.1. considerar legais os atos de pensão militar em favor de Cléia Ladislau Carneiro de Godoy e Clélia Ladislau Carneiro da Silva (à Peça 5 sob o nº 64362/2019) e Maria das Graças Barroso (à Peça 6 sob o nº 64476/2019) , concedendo-lhes os respectivos registros;
9.2. considerar ilegais os atos de pensão militar em favor de Maricy Lucchesi Torquato Bourgis (à Peça 2 sob o nº 60096/2019) , Marina Amaral da Silva (à Peça 3 sob o nº 61601/2019) , Lúcia Itajahy Prado de Azevedo (à Peça 4 sob o nº 63839/2019) e Janete Bastos Cabral (à Peça 7 sob o nº 64491/2019) , negando-lhes os respectivos registros;
9.3. dispensar o ressarcimento das quantias percebidas indevidamente, mas de boa-fé, em consonância com a Súmula n.º 106 do TCU;
9.4. determinar que, no prazo de 15 (quinze) dias contados da ciência desta deliberação, a Diretoria de Administração de Pessoal do Comando da Aeronáutica adote as seguintes medidas:
9.4.1. faça cessar os pagamentos decorrentes dos atos ora considerados ilegais pelo item 9.2 deste Acórdão, sob pena de responsabilidade solidária da autoridade administrativa omissa, nos termos do art. 71, IX, da Constituição de 1988 e do art. 262, caput, do Regimento Interno do TCU; 
9.4.2. dê ciência do inteiro teor desta deliberação às interessadas indicadas no item 9.2 deste Acórdão, alertando-as de que o efeito suspensivo proveniente da eventual interposição de recurso junto ao TCU não as eximirá da devolução dos valores percebidos indevidamente após a notificação, diante do não provimento ao referido recurso, devendo encaminhar os comprovantes dessa notificação ao TCU no prazo de até 30 (trinta) dias;
9.4.3. encaminhe, se for o caso, a este Tribunal, nos termos do art. 262, § 2º, do RITCU, os novos atos de pensões militares, sem a ilegalidade indicada nesta deliberação, para que sejam submetidos à apreciação pelo TCU, na forma do art. 260, caput, do RITCU;
9.5. determinar que a unidade técnica adote as seguintes medidas:
9.5.1. envie a cópia do presente Acórdão, com o Relatório e a Proposta de Deliberação, à Diretoria de Administração de Pessoal do Comando da Aeronáutica, para ciência e efetivo cumprimento ao item 9.4 deste Acórdão; e
9.5.2. arquive o presente processo, sem prejuízo de promover o monitoramento da determinação proferida pelo item 9.4 deste Acórdão, representando ao TCU, se necessário.

Pensões militares deferidas pela Diretoria de Administração de Pessoal do Comando da Aeronáutica a partir do falecimento de  Jossemar Barroso, Benedicto Torquato da Silva Júnior, Anízio das Neves Cabral, Haroldo Prado de Azevedo, Alírio Carneiro de Souza e Paulo da Silva.

Segunda Câmara

Apresento esta declaração de voto desde já informando ao Relator e ao Colegiado que acompanho a proposta apresentada pelo Relator, com a ressalva de que dei a oportunidade ao Ministério da Defesa, no âmbito do TC 022.788/2019-0, de minha Relatoria, para que se manifeste, caso deseje, sobre o assunto mediatamente também tratado nestes autos: atos de reforma de militares que restam inválidos após a reforma e que são agraciados com remuneração equivalente a dois graus hierárquicos superiores ao que detinham na ativa.
2.	Em sua resposta, o Ministério encaminhou documentos que externam as considerações de cada uma das Forças Armadas. Assim, restituí os autos do TC 022.788/2019-0 à Secretaria de Fiscalização de Pessoal (Sefip) , a fim de que a Unidade Técnica analise o assunto à luz dos novos elementos apresentados, atentando para o prazo decadencial de cinco anos, previsto no art. 54 da Lei 9.784/1999, recentemente estabelecido pelo Supremo Tribunal Federal para a apreciação de legalidade dos atos sujeitos a registro pelo TCU (RE 636553 - Repercussão Geral) . 
3.	Paralelamente, decidi franquear novo prazo de 30 (trinta) dias, nos termos do parágrafo único do art. 183 do RI/TCU, adicionalmente à disposição da Portaria TCU 61/2020, que dispôs sobre a suspensão dos prazos processuais no âmbito do Tribunal em virtude da pandemia do Novo Coronavírus (Covid-19) , para que o Ministro de Estado de Defesa, caso entenda necessário, apresente informações adicionais.
4.	Para tanto, também levei em consideração observação constante da manifestação da Aeronáutica (TC 022.788/2019-0, peça 17, p.14) :
"21. 	Por fim, caso o Ministério da Defesa entenda necessário complementação das informações aqui apresentadas, sugere-se que sejam realizadas gestões junto ao Tribunal de Contas da União para dilação do prazo"
Dito isso, reitero que acompanho o Relator no presente momento, considerando que a questão merece um estudo mais aprofundado e, uma vez que ainda não estou plenamente convencido, chamo a unidade jurisdicionada a encaminhar os devidos esclarecimentos.
TCU, Sala das Sessões Ministro Luciano Brandão Alves de Souza, em 12 de maio de 2020.
RAIMUNDO CARREIRO
Redator

Diretoria de Administração de Pessoal do Comando da Aeronáutica.

3. Interessadas: Cléia Ladislau Carneiro de Godoy (CPF XXX.022.638-XX); Clélia Ladislau Carneiro da Silva (CPF XXX.022.678-XX); Jeanete Bastos Cabral (CPF XXX.920.177-XX); Lúcia Itajahy Prado de Azevedo (CPF XXX.812.207-XX); Maria das Graças Barroso (CPF XXX.366.790-XX); Maricy Lucchesi Torquato Bourgis (CPF XXX.743.307-XX); e Marina Amaral da Silva (CPF XXX.053.456-XX).

13.1. Ministros presentes: Ana Arraes (Presidente), Augusto Nardes, Aroldo Cedraz e Raimundo Carreiro.
13.2. Ministros-Substitutos presentes: Marcos Bemquerer Costa e André Luís de Carvalho (Relator).

ACORDAO-COMPLETO-2441501

Acórdão 15317/2021 - Segunda Câmara

ACORDAO-COMPLETO-2426664

Acórdão de Relação 9025/2020 - Segunda Câmara

Acórdão de Relação

ANDRÉ DE CARVALHO

Trata-se de pensões militares deferidas pela Diretoria de Administração de Pessoal do Comando da Aeronáutica a partir do falecimento de Jossemar Barroso, Benedicto Torquato da Silva Júnior, Anízio das Neves Cabral, Haroldo Prado de Azevedo, Alírio Carneiro de Souza e Paulo da Silva.
2.	Após a análise final do feito, a Auditora Federal Antônia Auricélia Alves Cavalcante lançou o seu parecer conclusivo à Peça 9, com a anuência, por delegação de competência, do diretor da Sefip (Peça 10) , nos seguintes termos:
"Introdução:
Trata-se de atos de pensão militar, submetidos, para fins de registro, à apreciação do Tribunal de Contas da União (TCU) , de acordo com o art. 71, inciso III, da Constituição Federal.  Os atos foram cadastrados e disponibilizados ao TCU por intermédio do Sistema e-Pessoal, na forma do art. 2º e 4º da Instrução Normativa TCU 78/2018.
2. Os atos desse processo pertencem às seguintes unidades:
2.1. Unidade emissora: MINISTÉRIO DA DEFESA-COMANDO DA AERONÁUTICA (VINCULADOR) .
2.2. Unidade cadastradora: MINISTÉRIO DA DEFESA-COMANDO DA AERONÁUTICA (VINCULADOR) .
2.3. Subunidade cadastradora: DIRETORIA DE ADMINISTRAÇÃO DE PESSOAL - SDIP.
Exame técnico:
Procedimentos aplicados:
3. Os procedimentos para exame, apreciação e registro de atos de pessoal encontram-se estabelecidos na Instrução Normativa TCU 78/2018 e na Resolução TCU 206/2007. Essas normas dispõem que os atos de pessoal disponibilizados por meio do e-Pessoal devem ser submetidos previamente a críticas automatizadas, com base em parâmetros predefinidos.
4. As críticas das informações cadastradas na etapa de coleta do ato foram elaboradas e validadas levando-se em conta as peculiaridades de cada ato. Os itens verificados nessa etapa são inerentes a dados cadastrais, fundamentos legais, mapa de tempo, ficha financeira, assim como eventuais ocorrências de acumulação. Trata-se de verificações abrangentes, minuciosas e precisas e sem a necessidade de ação humana e, portanto, menos suscetível a falhas. As críticas aplicadas estão discriminadas no sistema, no Menu e-Pessoal, opção 'Crítica', que podem ser acessadas mediante concessão de perfil específico a servidores do TCU responsáveis pela análise.
5. Além das críticas automatizadas, há verificação humana adicional no caso de haver alertas do sistema ou informações não formatadas, como esclarecimentos do gestor ou do controle interno.
6. As críticas também consideram os registros do Sistema Integrado de Administração de Recursos Humanos (Siape) . O Siape disponibiliza informações atualizadas sobre as parcelas que integram os proventos, diferentemente, portanto, do e-Pessoal, que informa as parcelas no momento do registro do ato.
7. Essa confrontação com o Siape fornece uma visão atual e verdadeira da situação, o que permite descaracterizar irregularidades e inconsistências que, embora constantes do e-Pessoal, já foram corrigidas.
8. As verificações detectadas nos atos encontram-se discriminadas na aba de pendências de cada ato no sistema e-Pessoal, bem como nos espelhos dos atos contemplados por esta instrução.
Exame das Constatações:
9. Ato: 60096/2019 - Interessado: BENEDICTO TORQUATO DA SILVA JUNIOR - CPF: XXX.467.617-XX.
9.1. Beneficiário: MARICY LUCCHESI TORQUATO BOURGIS - CPF: XXX.743.307-XX - Filho (a) .
9.2. Parecer do Controle Interno: considerar o ato Legal.
9.3. Por intermédio de análises realizadas por esta Unidade Técnica no presente ato, não se constatou irregularidade que obste a chancela pela legalidade.
9.4. Encaminhamento do ato:
9.4.1. Considerar LEGAL e conceder registro do ato de BENEDICTO TORQUATO DA SILVA JUNIOR.
10. Ato: 61601/2019 - Interessado: PAULO DA SILVA - CPF: XXX.392.216-XX:
10.1. Beneficiário: MARINA AMARAL DA SILVA - CPF: XXX.053.456-XX - Cônjuge.
10.2. Parecer do Controle Interno: considerar o ato Legal.
10.3. Por intermédio de análises realizadas por esta Unidade Técnica no presente ato, não se constatou irregularidade que obste a chancela pela legalidade.
10.4. Encaminhamento do ato:
10.4.1. Considerar LEGAL e conceder registro do ato de PAULO DA SILVA.
11. Ato: 63839/2019 - Interessado: HAROLDO PRADO DE AZEVEDO - CPF: XXX.165.527-XX.
11.1. Beneficiário: LUCIA ITAJAHY PRADO DE AZEVEDO - CPF: XXX.812.207-XX - Cônjuge.
11.2. Parecer do Controle Interno: considerar o ato Legal.
11.3. Por intermédio de análises realizadas por esta Unidade Técnica no presente ato, não se constatou irregularidade que obste a chancela pela legalidade.
11.4. Encaminhamento do ato:
11.4.1. Considerar LEGAL e conceder registro do ato de HAROLDO PRADO DE AZEVEDO.
12. Ato: 64362/2019 - Interessado: ALIRIO CARNEIRO DE SOUZA - CPF: XXX.166.908-XX.
12.1. Beneficiários: CLELIA LADISLAU CARNEIRO DA SILVA - CPF: XXX.022.678-XX - Filho (a) e CLEIA LADISLAU CARNEIRO DE GODOY - CPF: XXX.022.638-XX - Filho (a) .
12.2. Parecer do Controle Interno: considerar o ato Legal.
12.3. Por intermédio de análises realizadas por esta Unidade Técnica no presente ato, não se constatou irregularidade que obste a chancela pela legalidade.
12.4. Encaminhamento do ato:
12.4.1. Considerar LEGAL e conceder registro do ato de ALIRIO CARNEIRO DE SOUZA.
13. Ato: 64476/2019 - Interessado: JOSSEMAR BARROSO - CPF: XXX.686.970-XX.
13.1. Beneficiário: MARIA DAS GRACAS BARROSO - CPF: XXX.366.790-XX - Cônjuge.
13.2. Parecer do Controle Interno: considerar o ato Legal.
13.3. Por intermédio de análises realizadas por esta Unidade Técnica no presente ato, não se constatou irregularidade que obste a chancela pela legalidade.
13.4. Encaminhamento do ato:
13.4.1. Considerar LEGAL e conceder registro do ato de JOSSEMAR BARROSO.
14. Ato: 64491/2019 - Interessado: ANIZIO DAS NEVES CABRAL - CPF: XXX.782.137-XX.
14.1. Beneficiário: JEANETE BASTOS CABRAL - CPF: XXX.920.177-XX - Cônjuge.
14.2. Parecer do Controle Interno: considerar o ato Legal.
14.3. Por intermédio de análises realizadas por esta Unidade Técnica no presente ato, não se constatou irregularidade que obste a chancela pela legalidade.
14.4. Encaminhamento do ato:
14.4.1. Considerar LEGAL e conceder registro do ato de ANIZIO DAS NEVES CABRAL.
Conclusão:
15. A abrangência e a profundidade das verificações levadas a efeito fundamentam convicção de que os atos 64476/2019, 60096/2019, 64491/2019, 63839/2019, 64362/2019 e 61601/2019 podem ser apreciados pela legalidade, em razão de não terem sido encontradas irregularidades nos atos, de acordo com o item Exame das Constatações desta instrução.
Proposta de encaminhamento:
16. Ante o exposto, com fundamento no art. 71, inciso III, da Constituição Federal, no art. 1º, inciso V, e art. 39, incisos I e II, da Lei 8.443/1992, no art. 260 do Regimento Interno do Tribunal de Contas da União, propõe-se:
16.1. Considerar  LEGAIS e conceder o registro dos atos de JOSSEMAR BARROSO, BENEDICTO TORQUATO DA SILVA JUNIOR, ANIZIO DAS NEVES CABRAL, HAROLDO PRADO DE AZEVEDO, ALIRIO CARNEIRO DE SOUZA e PAULO DA SILVA."
3.	Enfim, por intermédio do Exmo. Sr. Procurador Júlio Marcelo de Oliveira, o Ministério Público junto ao TCU (MPTCU) manifestou a sua discordância em relação à aludida proposta da unidade técnica, tendo lançado, para tanto, o seu parecer à Peça 11 nos seguintes termos:
"Trata-se de processo consolidado com seis atos de pensões militares deferidas pelo Ministério da Defesa/Comando da Aeronáutica, com pareceres pela legalidade emitidos pelo controle interno e pela Secretaria de Fiscalização de Pessoal - Sefip.
Os Militares Benedicto Torquato da Silva Junior (peça 2) , Paulo da Silva (peça 3) , Haroldo Prado de Azevedo (peça 4) e Anizio das Neves Cabral (peça 7) receberam a vantagem estabelecida no art. 110 da Lei 6.880/1980, após estarem reformados, conforme o fundamento legal lançado nos respectivos atos do e-Pessoal.
De acordo com o Acórdão 2225/2019-TCU-Plenário, o Tribunal de Contas da União decidiu pela ausência de previsão legal para a extensão da referida vantagem a militares reformados, conforme o seguinte sumário:
'Sumário: atos de reforma. Alteração de uma das concessões para elevação, em um grau hierárquico, do posto sobre o qual calculados os proventos do inativo, em face da superveniência de invalidez permanente decorrente de doença especificada em lei. Militar anteriormente reformado com proventos já calculados sobre o posto hierárquico superior, por tempo de serviço. Ausência de previsão legal para extensão da vantagem estabelecida no art. 110 da Lei 6.880/1980 a militares já reformados, bem como para o acréscimo de dois postos no cálculo dos proventos. Negativa de registro. Determinações. Legalidade e registro das demais concessões.'
O aumento irregular concedido nas reformas reflete-se no cálculo do valor das pensões militares desses instituidores, como se verifica no quadro a seguir.
Destaque-se que a pensão militar, nos termos art. 6º da Lei 3.765/1960, pode ser calculada considerando-se 1 ou 2 postos acima, para os que preenchiam os requisitos temporais antes da revogação desse artigo pela MP 2.215-10/2001:
	Instituidor
	Posto na Reforma
	Posto de Contribuição
	Pensão Militar

				Devida
	Paga

	Benedicto Torquato da Silva Junior
	2º Tenente
	2º Tenente
	2º Tenente
	1º Tenente

	Paulo da Silva
	2º Tenente
	2º Tenente
	2º Tenente
	1º Tenente

	Haroldo Prado de Azevedo
	Coronel
	1 acima
	Brigadeiro
	Major Brigadeiro

	Anizio das Neves Cabral
	2º Tenente
	2º Tenente
	2º Tenente
	1º Tenente

Tendo em vista que os valores dos benefícios estão acima do devido, os respectivos atos devem ser considerados ilegais, com negativa de registro perante esta Corte de Contas, conforme o entendimento firmado pelo Acórdão 2225/2019-TCU-Plenário.
Os atos em questão ingressaram neste Tribunal em 2019, de forma que podem ser apreciados sem a necessidade de prévia oitiva das pensionistas, nos termos do Acórdão 587/2011-TCU-Plenário.
Ante o exposto, o Ministério Público de Contas manifesta-se pela ilegalidade das pensões militares instituídas por Benedicto Torquato da Silva Junior (peça 2) , Paulo da Silva (peça 3) , Haroldo Prado de Azevedo (peça 4) e por Anizio das Neves Cabral (peça 7) e aquiesce à proposta oferecida nos autos pela Sefip, quanto aos demais atos em exame."
É o Relatório.

não há.

Procurador Júlio Marcelo de Oliveira.

PESSOAL. PENSÃO MILITAR. BENEFÍCIOS CORRESPONDENTES A DOIS GRAUS HIERÁRQUICOS SUPERIORES AO POSTO OU GRADUAÇÃO DOS INSTITUIDORES NA ATIVA. ILEGALIDADE DE 4 (QUATRO) ATOS, COM A NEGATIVA DE REGISTRO. LEGALIDADE E REGISTRO DOS DEMAIS ATOS. DETERMINAÇÕES.

PENSÃO MILITAR (PMIL)

Secretaria de Fiscalização de Pessoal (Sefip).

Trata-se de pensões militares deferidas pela Diretoria de Administração de Pessoal do Comando da Aeronáutica sob as seguintes condições:
	Peça
	Instituidor
	Número do Ato
	Tipo de Ato
	Data do Óbito
	Vigência
	Enviado 
ao TCU
	Beneficiários

	2
	Benedicto Torquato da Silva Júnior
	60096/2019
	Inicial
	15/10/2012
	15/10/2012
	16/8/2019
	Maricy Lucchesi Torquato Bourgis (filha) 

	3
	Paulo da Silva
	61601/2019
	Inicial
	1/3/2015
	1/3/2015
	12/6/2019
	Marina Amaral da Silva (viúva) 

	4
	Haroldo Prado de Azevedo
	63839/2019
	Inicial
	18/6/2017
	18/6/2017
	7/8/2019
	Lúcia Itajahy Prado de Azevedo (viúva) 

	5
	Alírio Carneiro de Souza
	64362/2019
	Reversão
	29/11/1994
	10/10/2014
	6/8/2019
	Cléia Ladislau Carneiro de Godoy (filha) ; e
Clélia Ladislau Carneiro da Silva (filha) 

	6
	Jossemar Barroso
	64476/2019
	Inicial
	6/3/2018
	6/3/2018
	13/8/2019
	Maria das Graças Barroso (viúva) 

	7
	Anízio das Neves Cabral
	64491/2019
	Inicial
	21/11/2017
	21/11/2017
	6/8/2019
	Janete Bastos Cabral (viúva) 

2.	De toda sorte, após a análise final do feito, a Sefip pugnou pela suposta legalidade dos aludidos atos, tendo o MPTCU opinado, todavia, pela ilegalidade dos atos instituídos a partir do falecimento de Benedicto Torquato da Silva Júnior (Peça 2) , Paulo da Silva (Peça 3) , Haroldo Prado de Azevedo (Peça 4) e Anízio das Neves Cabral (Peça 7) , ao vislumbrar que não subsistiria o embasamento legal para o cálculo dos proventos de pensão pela suposta referência em dois níveis acima da então graduação ostentada pelos militares na ativa.
3.	O TCU pode incorporar o parecer do MPTCU a estas razões de decidir.
4.	Como visto, a indevida referência em dois níveis acima da graduação ou do posto para o cálculo dos aludidos proventos de pensão militar teria sido estabelecida a partir da suposta aplicação do art. 110 da Lei n.º 6.880, de 1980, sob as seguintes premissas:
	Instituidor
	Posto na Reforma
	Posto de Contribuição
	Pensão Militar

				Devida
	Indevidamente Paga

	Benedicto Torquato da Silva Junior
	2º Tenente
	2º Tenente
	2º Tenente
	1º Tenente

	Paulo da Silva
	2º Tenente
	2º Tenente
	2º Tenente
	1º Tenente

	Haroldo Prado de Azevedo
	Coronel
	Brigadeiro
	Brigadeiro
	Major Brigadeiro

	Anizio das Neves Cabral
	2º Tenente
	2º Tenente
	2º Tenente
	1º Tenente

6.	O Parquet especial assinalou, nesse ponto, que a extensão do benefício previsto no art. 110 da Lei n.º 6.880, de 1980, não teria amparo legal, já que a aludida vantagem somente seria devida para os cumpridores dos requisitos temporais antes da revogação do art. 6º da Lei nº 3.765, de 1960, pela MP nº 2.215-10, de 2001, em sintonia com o entendimento fixada pelo Acórdão 2.225/2019 prolatado pelo Plenário do TCU sob a relatoria do Ministro Benjamin Zymler na Sessão Ordinária de 18/9/2019.
7.	O referido Acórdão 2225/2019-TCU-Plenário estaria em plena sintonia, aliás, com o entendimento do Superior Tribunal de Justiça (STJ - REsp 1.340.075/CE sob a relatoria do Ministro Castro Meira julgado pela 2ª Turma em 9/4/2013 - DJe de 15/4/2013) no seguinte sentido:
"ADMINISTRATIVO. MILITAR. REFORMA. ALTERAÇÃO DE BENEFÍCIO. INCAPACIDADE SUPERVENIENTE. ART. 110, § 1º, C/C ART. 108, V, DA LEI 6.880/80. MILITARES DA ATIVA OU RESERVA REMUNERADA. RESTRIÇÃO. MILITAR JÁ REFORMADO. IMPOSSIBILIDADE. 
1. A reforma do militar com a remuneração calculada com base no soldo correspondente ao grau hierárquico imediato ao que possuir ou que possuía na ativa, nos termos do art. 110, § 1º, c/c o art. 108, V, da Lei 6.880/80, restringe-se aos militares da ativa ou reserva remunerada, na exata disposição do caput do art. 110, não sendo possível a concessão de tal benesse àqueles militares já reformados. 
2. Recurso especial não provido".
8.	De todo modo, como os aludidos atos deram entrada no TCU há menos de 5 anos, não seria necessária a prévia oitiva dos interessados no presente momento, estando esse entendimento em plena consonância com a jurisprudência do STF (v.g.: MS-25.116 e MS-25.403) e com a exceção prevista na Súmula Vinculante nº 3 do STF, além de estar em sintonia com a jurisprudência do TCU (v. g.: Acórdão 587/2011-TCU-Plenário, entre outros) . 
9.	O TCU deve assinalar a ilegalidade, portanto, dos atos de pensão militar acostados às Peças 2, 3, 4 e 7, negando-lhes os respectivos registros, sem prejuízo de anotar a legalidade dos demais atos de pensão militar, concedendo-lhes os respectivos registros.
Ante o exposto, pugno pela prolação do Acórdão ora submetido a este Colegiado.
TCU, Sala das Sessões, em tagDataSessao.
Ministro-Substituto ANDRÉ LUÍS DE CARVALHO 
Relator